最高法院刑事裁定　　　　　　　　　 110年度台抗字第1816號
抗　告　人　陳銘德



上列抗告人因違反毒品危害防制條例等罪案件，不服臺灣高等法
院中華民國110 年9 月29日駁回其再審聲請之裁定（110 年度聲
再字第331 號），提起抗告，本院裁定如下：
    主  文
抗告駁回。
    理  由
一、按有罪之判決確定後，因發現新事實或新證據，單獨或與先
    前之證據綜合判斷，足認受有罪判決之人應受無罪、免訴、
    免刑或輕於原判決所認罪名之判決者，為受判決人之利益，
    得聲請再審，刑事訴訟法第420 條第1 項第6 款定有明文。
    上述規定中所謂新事實及新證據，其中新規性之要件，採取
    以該證據是否具有「未判斷資料性」而定，與證據之確實性
    （或稱顯著性），重在證據之證明力，應分別以觀。依此原
    因聲請再審者，應提出具體之新事實或新證據，由法院單獨
    或綜合案內其他有利與不利之全部卷證，予以判斷，而非徒
    就卷內業已存在成立且經調查斟酌之證據資料再行爭辯，或
    對於法院取捨證據之職權行使任意指摘。是以如提出主張之
    新事實或新證據，單獨或與先前之證據綜合判斷，尚無法產
    生合理懷疑，不足以動搖原確定判決所認定之事實者，即無
    准予再審之餘地。
二、本件原裁定略以：抗告人陳銘德因違反毒品危害防制條例等
    罪案件，對於原審法院108 年度上訴字第4136號刑事確定判
    決（下稱原確定判決，經本院110 年度台上字第403 號判決
    ，以上訴不合法律上程式予以駁回），依刑事訴訟法第420
    條第1 項第6 款規定聲請再審，其聲請意旨略以：抗告人從
    未販賣第一級毒品海洛因或第二級毒品甲基安非他命予吳文
    達、江壽山、林承諭、江淮茵等人，吳文達等人所為有向抗
    告人購買海洛因或甲基安非他命之指述前後不一，且與事實
    不符，不足以引為不利於抗告人之認定；又林承諭於原確定
    判決案件第一審審理期間未曾與抗告人對質，其餘證人於原
    確定判決案件第二審審理期間未曾與抗告人對質；再者，原
    確定判決案件卷附電話通訊監察譯文並無顯示抗告人與上開
    證人等間談論關於買賣之毒品種類、數量及價金等內容，不
    足以作為抗告人有被訴販賣毒品予上開證人等之證據，乃原
    確定判決率而對抗告人論以販賣第一、二級毒品等罪，顯有
    應於審判期日調查之證據未予調查及判決適用法則不當之違
    誤云云。惟查：㈠、原確定判決係以抗告人於偵查中及第一
    審初次訊問時之自白，引據各該毒品交易對象即購毒者吳文
    達、江壽山、江淮茵與林承諭等人於偵查中所為不利於抗告
    人之證言，徵引卷附抗告人持用行動電話之通訊監察譯文，
    參酌吳文達、江壽山經警採集尿液送驗結果，呈現與所購買
    毒品施用後相同之陽性反應等證據資料，相互斟酌判斷，資
    為認定抗告人確有如原確定判決附表編號一至五所示販賣第
    一、二級毒品等罪之犯行，原確定判決已詳敘其取捨證據判
    斷之依據及得心證之理由，並就抗告人於審理過程中所為之
    辯解，說明何以不足採信之理由，所為論斷俱有卷存證據資
    料可按，並無採證或認定事實違背經驗法則或論理法則之違
    誤。聲請再審意旨否認有如原確定判決認定之販賣第一、二
    級毒品等罪犯行，無非徒就已詳予調查斟酌之證據資料再行
    爭辯，或對於法院取捨證據之職權行使任意指摘，自非屬刑
    事訴訟法第420 條第1 項第6 款所稱之新事實及新證據。㈡
    、聲請再審意旨另陳稱：林承諭、江淮茵、江壽山、吳文達
    等人之證詞前後不一，且與事實不符；又林承諭於原確定判
    決案件第一審審理期間未曾與抗告人對質，其餘證人於原確
    定判決案件第二審審理期間未曾與抗告人對質；再者，原確
    定判決案件卷附電話通訊監察譯文並無顯示抗告人與上開證
    人等間談論關於買賣之毒品種類、數量及價金等內容，乃原
    確定判決率行對抗告人論以販賣第一、二級毒品等罪，有應
    於審判期日調查之證據未予調查及判決適用法則不當之違誤
    云云。惟此部分之再審事由，核屬原確定判決踐行調查證據
    程序以及對於證據證明力之判斷，暨適用法律是否違背法令
    之範疇，自非聲請再審所得救濟，因認本件再審之聲請，難
    認與刑事訴訟法第420 條第1 項第6 款規定之「確實之新事
    實、新證據」相符等情，已敘明憑以判斷之理由，因認本件
    聲請再審為無理由，而駁回其再審之聲請，經核並無違誤。
三、本件抗告人抗告意旨並未具體指摘原裁定究有如何違法或不
    當之情形，猶執其在原確定判決案件審理時所辯陳詞及卷內
    已為法院斟酌取捨之同一證據，否認犯罪，無非係以其主觀
    上自認符合再審要件之新事實或新證據，就原裁定已詳為論
    駁之事項，徒憑己意，再事爭辯，及對於原確定判決採證認
    事之職權行使，任意指摘原裁定違法，應認其抗告為無理由
    ，予以駁回。
據上論結，應依刑事訴訟法第412 條，裁定如主文。
中    華    民    國   110    年    11    月    11    日
                  刑事第一庭審判長法  官  郭  毓  洲  
                                  法  官  林  英  志  
                                  法  官  蔡  憲  德  
                                  法  官  鄧  振  球  
                                  法  官  周  盈  文  
本件正本證明與原本無異
                                  書記官
中    華    民    國   110    年    11    月    18    日